臺灣臺南地方法院刑事判決　
111年度交簡上字第33號
上  訴  人
即  被  告  楊秋霞


上列上訴人即被告因公共危險案件，不服本院民國110年12月14
日110年度交簡字第3910號第一審判決（聲請簡易判決處刑案號
：110年度偵字第22929號），提起上訴，本院管轄之第二審合議
庭認不得行簡易程序，改依通常程序審理，並自為第一審判決如
下：
    主  文
原判決撤銷。
楊秋霞無罪。
    理  由
一、聲請簡易判決處刑意旨略以：被告楊秋霞於民國110年10月7
    日晚間6時20分許，在其臺南市○○區○○街000號住處，飲用含
    有酒類成分之飲料後，吐氣所含酒精濃度達每公升0.25毫克以
    上，竟仍基於酒後駕駛動力交通工具之犯意，於同日晚間6時
    50分許，騎乘車牌號碼000-0000號普通重型機車上路至臺南市○
    ○區○○○街00號與他人發生口角，經民眾報警，警方到場後自
    承有酒後騎車之情形，經警於同日晚間7時16分許對其施以
    吐氣酒精濃度測試，測得其吐氣酒精濃度達每公升0.25毫克。因
    認被告涉犯刑法第185條之3第1項第1款前段之吐氣所含酒精
    濃度達每公升0.25毫克以上，不能安全駕駛動力交通工具而
    駕駛之公共危險罪嫌等語。
二、按犯罪事實應依證據認定之，無證據不得認定犯罪事實；不
    能證明被告犯罪者，應諭知無罪之判決，刑事訴訟法第154
    條第2項、第301條第1項分別定有明文。又刑事訴訟法第161
    條第1項規定：檢察官就被告犯罪事實，應負舉證責任，並
    指出證明之方法。因此，檢察官對於起訴之犯罪事實，應負
    提出證據及說服之實質舉證責任。倘其所提出之證據，不足
    為被告有罪之積極證明，或其指出證明之方法，無從說服法
    院以形成被告有罪之心證，基於無罪推定之原則，自應為被
    告無罪判決之諭知。
三、聲請簡易判決處刑意旨認被告涉犯前開罪嫌，無非係以被告
    之供述、酒精測定紀錄表及舉發違反道路交通管理事件通知
    單為其主要論據。
四、訊據被告固坦承於前述時間、地點，經警對其施以酒精濃度
    測試，測得其吐氣所含酒精濃度達每公升0.25毫克等情，然
    堅詞否認有何刑法第185條之3第1項第1款前段之公共危險犯
    行，辯稱：當日我是騎機車到現場之後才喝酒，我騎機車之
    前都沒有喝酒等語。經查：
  ㈠被告於110年10月7日晚間6時50分許，騎乘車牌號碼000-0000號
    普通重型機車上路至臺南市○○區○○○街00號，經警於同日晚間7
    時16分許以呼氣酒精測試器測定其吐氣所含酒精濃度達每公
    升0.25毫克等情，業據被告於警詢及本院準備程序、審理時
    供陳在卷(見警卷第4至5頁；本院卷第46、81至83頁)，並有
    監視器錄影畫面翻拍照片、酒精測定紀錄表及財團法人台灣
    商品檢測驗證中心呼氣酒精測試器檢定合格證書附卷可佐（
    見警卷第9至11、15頁），是此部分之事實，首堪認定。
　㈡聲請簡易判決處刑意旨固認被告於上開時、地騎乘機車時，
    其吐氣所含酒精濃度為每公升0.25毫克，已達刑法第185條
    之3第1項第1款前段所定酒精濃度標準值，惟證人劉宗珍於
    本院審理時具結證稱：當天我約3、4個朋友去現場喝酒，被
    告比我們先到現場，所以我到現場時，被告就已經在現場了
    ，我不知道當時被告到現場多久，也沒注意到被告附近有無
    酒瓶，我們在現場後沒多久，被告就來擾亂我們，我向被告
    表示如果她再繼續這樣，我要報警，結果被告還是繼續擾亂
    ，所以我才報警；當時被告在現場有向我們討1、2杯酒去喝
    ，我有分1小杯高粱酒給被告，被告有喝下去，被告喝完酒
    後，沒有騎機車，都在現場，後來警察就帶走她了等語(見
    本院卷第69至75頁)，足認被告於當日騎乘機車至現場後，
    迄至警方到場對被告施以吐氣所含酒精濃度測試前，尚有飲用
    證人劉宗珍所提供之酒類飲料。是被告雖於110年10月7日晚
    間7時16分許為警測得吐氣所含酒精濃度為每公升0.25毫克
    ，但因其於騎乘機車後、警方施測前，尚有飲用酒類飲料，
    則被告於110年10月7日晚間6時50分許騎乘機車至現場時，
    其吐氣所含酒精濃度是否已逾每公升0.25毫克，即非無疑。
　㈢又被告雖於警詢時自陳其當日騎乘機車至現場前有在其住處
    飲用酒類飲料，然此至多僅能證明當日被告於騎車前已有飲
    酒，然並無法證明被告騎乘機車時，其吐氣所含酒精濃度已
    達每公升0.25毫克以上，則本院自無法以前揭證據，即遽認
    被告有如聲請簡易判決處刑書所指不能安全駕駛之犯行。
五、綜上所述，本件既無法排除被告於騎乘機車時，其吐氣所含
    酒精濃度低於每公升0.25毫克之可能性，則檢察官所提出之
    證據，顯然無法說服本院形成被告有罪之確信，本院就被告
    是否涉犯服用酒類駕駛動力交通工具，吐氣所含酒精濃度達
    每公升0.25毫克以上之公共危險罪嫌，仍有合理懷疑存在，
    依據上述說明，尚不能證明被告犯罪，自應為被告無罪之諭
    知。原審未詳酌上情，對被告為有罪之判決，容有未洽。被
    告上訴否認犯罪，為有理由，自應由本院將原判決撤銷，而
    為被告無罪判決之諭知。
六、末按檢察官聲請簡易判決處刑之案件，經法院認為有刑事訴
    訟法第451條之1第4項但書規定之情形者，應適用通常程序
    審判之，刑事訴訟法第452條定有明文。次按對於簡易判決
    之上訴，準用刑事訴訟法第3編第1章及第2章除第361條外之
    規定，刑事訴訟法第455條之1第3項復有明文，是管轄第二
    審之地方法院合議庭受理簡易判決上訴案件，應依通常程序
    審理，認案件有同法第452條規定之情形者，應撤銷原判決
    ，逕依通常程序為第一審判決。經查，本案應對被告為無罪
    判決之諭知，已如前述，而有刑事訴訟法第451條之1第4項
    但書第3款之情形，應由本院合議庭撤銷原判決，依通常程
    序審理後，自為第一審判決，併予敘明。
據上論斷，應依刑事訴訟法第455條之1第1項、第3項、第452條
、第369條第1項本文、第364條、第301條第1項，判決如主文。
　　　　
本案經檢察官許家彰聲請簡易判決處刑，檢察官黃信勇到庭執行
職務。
中　　華　　民　　國　　111 　年　　4 　　月　　25　　日
                  刑事第十庭    審判長法　官　劉怡孜
　　　　　　　　　                    法  官  陳欽賢
　　　　　　　　　                    法  官  潘明彥
以上正本證明與原本無異。
如不服本判決應於收受本判決後20日內向本院提出上訴書狀，並
應敘述具體理由。其未敘述上訴理由者，應於上訴期間屆滿後20
日內向本院補提理由書狀（均須按他造當事人之人數附繕本）「
切勿逕送上級法院」。 
　　　　　　　　　　　　　　　　　    書記官  蘇豐展
中　　華　　民　　國　　111 　年　　4 　　月　　25　　日